Minutes et répertoires du notaire Louis AUVRAY, 9 décembre 1687 - 25 avril 1712 (étude IX)
Archives nationales
- Minutes de Louis AUVRAY, 9 décembre 1687 - 25 avril 1712; MC/ET/IX/495 - MC/ET/IX/583
  - Minutes. 1702, janvier - 1702, juin, janvier 1702 - juin 1702; MC/ET/IX/553
    - Chastelain (Sebastien) marchand mercier grossier joaillier; Pont au Change § Apprentissage, 1er février 1702; MC/ET/IX/553
      contrat d'apprentissage; Chastelain, Sebastien
    - Mariage entre Barthélémy Noël, cordonnier, et Marguerite Philippe. Parmi les témoins: Marie Philippe, veuve de Jean Prevost, maître à danser, tante de la future., 2 février 1702; MC/ET/IX/553
      contrat de mariage; Prevost, Jean; Philippe, Marguerite; Philippe, Marie; Noël, Barthélémy; enseignant; danseur; cordonnier
    - Chauvin (Claude) maçon rue Geoffroy Langevin § Mariage, 26 février 1702; MC/ET/IX/553
      contrat de mariage; Chauvin, Claude
    - Rigault (Jean) marchand fayancier rue des Fossez § Bail, 13 mars 1702; MC/ET/IX/553
      bail; Rigault, Jean
    - Quatrehomme (Jean), menuisier, rue de La Lanterne § Constitution, 18 mars 1702; MC/ET/IX/553
      constitution de rente; Quatrehomme, Jean
    - Lefevre (Nicolas) maître sculpteur à Paris § Quittance, 7 avril 1702; MC/ET/IX/553
      quittance; Lefevre, Nicolas
    - Langlois (Louis) maçon Pont au Change § Vente, 25 avril 1702; MC/ET/IX/553
      acte de vente; Langlois, Louis
    - Bail. Antoine Germain. Ancien de l'Académie royale de danse et pensionnaire du Roi pour les ballets de S. M. à Académie royale de danse. Rue Saint André des Arts., 27 avril 1702; MC/ET/IX/553
      bail; Saint-André-des-Arts (rue); Germain, Antoine
    - Reconnaissance. Antoine Mahieu. Maître à danser des pages du Roi en sa Grande Écurie à Versailles., 7 mai 1702; MC/ET/IX/553
      reconnaissance; Versailles (Yvelines); Mahieu, Antoine; enseignant; danseur
    - Tarade (Odille) architecte et entrepreneur rue des Orties § bail, 23 juin 1702; MC/ET/IX/553
      bail; Tarade, Odille
  - Minutes. 1702, juillet - 1702, septembre, juillet 1702 - septembre 1702; MC/ET/IX/554
    - PELÉ (Pierre) Maître Cartier Rue de la Verrerie § Vente par .., 6 août 1702; MC/ET/IX/554
      acte de vente; Pelé, Pierre
    - Transaction entre Louis Poissant et Catherine Delatour, sa femme, demeurant grande rue du faubourg Saint-Honoré, d'une part, et les consorts Thibault (Claude et Jean-Pierre Thibault et la femme de Jean-Alexis Pérignon), héritiers de Catherine Dissy, veuve de Guillaume Béguin, écuyer, conseiller secrétaire du roi, maison, couronne de France et de ses finances, d'autre part, mettant fin au procès pendant entre eux au Châtelet, au sujet de 100 livres de rente, au principal de 2.000 livres, qui restent dues sur le prix de la vente faite le 10 janvier 1670, devant Ogier et Moufle, par lesdits époux Béguin à défunts Antoine Poissant, maître sculpteur, et Édmée Pichoret, sa femme, d'une pièce de terre située faubourg Saint-Honoré (sur laquelle depuis a été bâtie une maison); les parties conviennent de ce qui suit: pour s'acquitter de leur dette (principal, arrérages, frais et dépens), les époux Poissant consentent que les héritiers Thibault touchent ce qui restera de 210 livres provenant du prix des baux judiciaires de ladite maison du faubourg Saint-Honoré; le surplus est estimé d'un commun accord à 2.100 livres, sur lesquelles les héritiers Thibault reconnaissent avoir reçu 500 livres, le reste leur sera payé en plusieurs versements; les époux Poissant déclarent que les 500 livres qu'ils viennent de verser leur ont été prêtées par François Durot, huissier priseur au Châtelet., 22 août 1702 - 12 janvier 1703; MC/ET/IX/554
      À la suite: 1703, 12 janvier. Quittance par Jean-Alexis Pérignon, avocat au parlement, tant en son nom que comme tuteur d'Élisabeth-Geneviève Thibault, sa femme, mineure, à Louis Poissant et à sa femme, de 533 livres 14 sols 6 deniers.
    - PONGOT (Léonard) Maçon Rue de la Tannerie § Mariage de .., 27 août 1702; MC/ET/IX/554
      contrat de mariage; Pongot, Léonard
    - HECQUAN (Gilles), Maître peintre, Rue des Gravilliers § Vente de maison .., 28 août 1702; MC/ET/IX/554
      acte de vente; Hecquan, Gilles
    - DUCHEMIN (Pierre) Maçon à Paris Rue Jean de Beauvais § Bail par .., 10 septembre 1702; MC/ET/IX/554
      bail; Duchemin, Pierre
    - LE LIÈVRE (Nicolas) Compagnon fondeur Rue Transnonain § Mariage de .., 11 septembre 1702; MC/ET/IX/554
      contrat de mariage; Le Lièvre, Nicolas
    - Renonciation par Louis Poissant, à la succession d'Antoine Poissant, maître sculpteur, son père, comme lui étant plus onéreuse que profitable., 22 septembre 1702; MC/ET/IX/554
      Documents du Minutier central concernant l'histoire de l'art (1700-1750), par Mireille Rambaud, tome II [études I à X, soit 2357 actes], Paris, Archives nationales, 1971, p. 515 (instrument de recherche imprimé dématérialisé, certaines notices sont plus détaillées dans la version intégrale accessible en ligne par la rubrique 'Autres instruments de recherche', voir contexte dans le Plan d’orientation général - Notaires de Paris, guides thématiques du Minutier).
  - Minutes. 1702, octobre - 1702, décembre, octobre 1702 - décembre 1702; MC/ET/IX/555
    - Contrat de mariage entre Claude Béthemont, procureur au Parlement, et Marguerite Caron, fille de Jean-Antoine Caron, notaire au Châtelet., 16 octobre 1702; MC/ET/IX/555
      Notaires des XVIe-XVIIIe siècles (4153 actes), par Claire Béchu, Catherine Grodecki, Marie-Antoinette Fleury, Madeleine Jurgens, Marie-Françoise Limon-Bonnet, Pierre-Yves Louis, Xenia Pamfilova, Isabelle Pebay, v. 1950, 1986-1994 (fichier papier entièrement dématérialisé; voir contexte dans le Plan d’orientation général - Notaires de Paris, guides thématiques du Minutier).
      Date de création de la notice: 2004
      contrat de mariage; Béthemont, Claude; Caron, Jean Antoine; Caron, Marguerite; notaire; procureur de justice (Ancien Régime)
    - LALLEMAND (Charles) Maître brodeur - Rue Saint-Honoré. § Convention (tous les LALLEMAND brodeurs figurent sur cet acte), 22 octobre 1702; MC/ET/IX/555
      Lallemand, Charles
    - CHAUFROY (Jean) Maître brodeur Rue Saint-Honoré § Procuration .., 1er novembre 1702; MC/ET/IX/555
      procuration; Chaufroy, Jean
    - DALLEMAGNE (Benjamin) Maître brodeur Rue Croisse Saint-Laurent § Procuration .., 1er novembre 1702; MC/ET/IX/555
      procuration; Dallemagne, Benjamin
    - LALLEMANT (Pierre) Maître brodeur Rue du Gros Chenet § Procuration et Nomination d'arbitre .., 3 novembre 1702; MC/ET/IX/555
      procuration; Lallemant, Pierre
    - BARBIER (Jean) Maître menuisier grde rue du faubourg Saint-Jacques § Délaissement., 3 novembre 1702; MC/ET/IX/555
      Barbier, Jean
    - GUILLOT (Charles) Maçon Rue Saint-Sauveur § Convention .., 21 novembre 1702; MC/ET/IX/555
      Guillot, Charles
    - CHAUFROY (Jean) Maître brodeur; Rue Saint-Honoré § Mainlevée .., 22 novembre 1702; MC/ET/IX/555
      Chaufroy, Jean
    - LALLEMANT (Pierre) Maître brodeur Paris § Quittance .. on y trouve le non de Charles, Alexandre Nicolas Lallemand tous maître brodeur, 22 novembre 1702; MC/ET/IX/555
      quittance; Lallemant, Pierre
    - LANGLOIS (Jean) relieur et doreur quai de la Mégisserie § Renonciation de maîtrise, 23 décembre 1702; MC/ET/IX/555
      Langlois, Jean
    - Royer (Nicolas), maître menuisier, rue Troussevache § Consentement, 23 décembre 1702; MC/ET/IX/555
      ratification; Rouer, Nicolas
    - LELIBON (Pierre) Maître menuisier Notre Dame § Transport d'apprentissage .., 31 décembre 1702; MC/ET/IX/555
      contrat d'apprentissage; Lelibon, Pierre
    - Royer (Nicolas), maître menuisier à Paris § Transport d'apprentissage, 31 décembre 1702; MC/ET/IX/555
      contrat d'apprentissage; Royer, Nicolas
    - LEFEVRE (Nicolas) Menuisier Rue de la Parcheminerie Paris § Transport d'apprentissage .., 31 décembre 1702; MC/ET/IX/555
      contrat d'apprentissage; Lefevre, Nicolas
  - Minutes. 1703, janvier - 1703, avril, janvier 1703 - avril 1703; MC/ET/IX/556
    - Mise en apprentissage de Guillaume Durand pour 5 ans chez Jacques Paul, maître doreur sur cuivre, rue Grenier Saint-Lazare, qui le nourri logé blanchi moyennant 100 livres., 18 février 1703; MC/ET/IX/556
      Date de révision: 2011-2012, 2014 (N. Jourdain)
      contrat d'apprentissage; Durand, Guillaume; Grenier-Saint-Lazare (rue du); Paul, Jacques; décorateur
    - GAUFE (Jean) Maître menuisier Rue de la vieille orangerie § Procuration .., 21 février 1703; MC/ET/IX/556
      procuration; Gaufe, Jean
    - Mariage entre Vincent Pezant, l'un des vingt-quatre joueurs d'instruments ordinaires de la chambre du roi, rue de la Tisseranderie, et Marguerite Geneviève Lenormant, fille de défunt Pierre Antoine Lenormant ou Le Normand, maître potier d'étain., 4 mars 1703; MC/ET/IX/556
      Autres dépouillement(s):
      Musique XVIIIe siècle, par Madeleine Jurgens, Mireille Rambaud, Valérie Brousselle, 1963, 1984-1996 (fichier papier entièrement dématérialisé; voir contexte dans le Plan d’orientation général - Notaires de Paris, guides thématiques du Minutier).
      musicien; potier; contrat de mariage; Pezant, Vincent; Lenormant, Marguerite Geneviève; Le Normand, Marguerite Geneviève; Tisseranderie (rue); Lenormant, Pierre Antoine; Le Normand, Pierre Antoine
    - ZIEGLER (Jean Michel) Ebéniste Paris § Constitution de rente, 5 mars 1703; MC/ET/IX/556
      constitution de rente; Ziegler, Jean Michel
    - PELÉ (Pierre) Maître Cartier Rue de la Verrerie .. § Quittance .., 31 mars 1703; MC/ET/IX/556
      quittance; Pelé, Pierre
    - Constitution par le prévôt des marchands et les échevins de Paris, au profit de Pierre Gobert et de Marie-Catherine Nivelon, sa femme, demeurant rue Saint-Thomas-du-Louvre, de 100 livres de rente sur les aides et gabelles, moyennant 1.600 livres., 16 avril 1703 - 4 septembre 1714; MC/ET/IX/556
      Pièce jointe: 1703, 29 mars. Quittance du garde du trésor royal de la somme de 1.600 livres, dans laquelle il est précisé que 800 livres ont été fournies par Jacques Nivelon, ordinaire de la musique du duc d'Orléans, et que 500 livres proviennent du legs de pareille somme fait à ladite dame Gobert par Jeanne Baudin, sa tante, veuve de René Bertin.
      En marge du contrat de constitution: 1710, 6 novembre.
      1714, 4 septembre. Mention de réduction de la rente à 80 livres.Mention du remboursement.
  - Minutes. 1703, mai - 1703, juillet, mai 1703 - juillet 1703; MC/ET/IX/557
    - LALLEMAND (Pierre) Maître brodeur Rue Pagenne ( ? ) § Vente de rente Convention et désistement passée entre tous les Lallemand brodeurs et les beaux frères CHAUFROY et d'Allemagne brodeurs également, 25 mai 1703; MC/ET/IX/557
      acte de vente; Lallemand, Pierre
    - HOURÉ (Jean Baptiste) Entrepreneur des bâtiments du roi. Rue Saint Honoré § Procuration .., 30 mai 1703; MC/ET/IX/557
      procuration; Houré, Jean Baptiste
    - Quillet (Michel), maître menuisier, rue Levesque § - Tutelle écuyer - Délivrance de legs, 22 juin 1703; MC/ET/IX/557
      délivrance de legs; Quillet, Michel
    - Mathelin (Jean), maître menuisier, rue au Maire. § Procuration, 25 juillet 1703; MC/ET/IX/557
      procuration; Mathelin, Jean
  - Minutes. 1703, août - 1703, décembre, août 1703 - décembre 1703; MC/ET/IX/558
    - PILLARD (Pierre) Horloger Rambouillet § Procuration .., 6 août 1703; MC/ET/IX/558
      procuration; Pillard, Pierre
    - CAFFIN (Nicolas) Maître Serrurier Rue des cinq diamants § Quittance -, 21 août 1703; MC/ET/IX/558
      quittance; Caffin, Nicolas
    - LEVACHER (Louis) Maître fondeur Paroisse Saint-Jacques la Boucherie § Convention .., 26 août 1703; MC/ET/IX/558
      Levacher, Louis
    - Picard (Pierre), maître menuisier, rue du Temple § Mise en apprentissage par .., 4 décembre 1703; MC/ET/IX/558
      contrat d'apprentissage; Picard, Pierre
  - Minutes. 1704, janvier - 1704, juin, janvier 1704 - juin 1704; MC/ET/IX/559
    - joaillier (apprentissage) § Contrat pour 3 ans, entre Claude Collet, procureur de Nicolas Guichard huissier au présidial de Sens, et Michel Belangé, marchand mercier, grossier joaillier, au profit de Jean Guichard, fils dud. Nicolas. José, nourri, blanchi.; Moyennant 300 l., 4 janvier 1704; MC/ET/IX/559
    - Belangé (Michel) marchand mercier grossier joaillier rue Dauphine § Apprentissage, 4 janvier 1704; MC/ET/IX/559
      contrat d'apprentissage; Belangé, Michel
    - Belart (André) serrurier à Villiers § Transaction, 21 janvier 1704; MC/ET/IX/559
      accord; Belart, André
    - Duboullan (Charles), maître peintre et doreur, rue Saint Martin § Quittance, 23 janvier 1704; MC/ET/IX/559
      quittance; Duboullan, Charles
    - Germain (Pierre), orfèvre ordinaire du roi à Paris § Bail, 29 janvier 1704; MC/ET/IX/559
      bail; Germain, Pierre
    - Durier (Denis) maître brodeur à Paris § Contribution, 6 mars 1704; MC/ET/IX/559
      Durier, Denis
    - Liegler (Jean Michel) ébéniste; Cloître Saint-Jean de Latran § Constitution, 18 mars 1704; MC/ET/IX/559
      constitution de rente; Liegler, Jean Michel
    - Inventaire après décès de l'abbé L. Desmé de la Chesnaye; dont la bibliothèque., 3 avril 1704; MC/ET/IX/559
      inventaire après décès; Desmé de la Chesnaye, L.; prêtre
    - Benoist (Jacques) maître maçon rue Champfleury § Apprentissage, 13 avril 1704; MC/ET/IX/559
      contrat d'apprentissage; Benoist, Jacques
    - Dufrou (Olivier) potier d'étain rue aux Ours § Vente, 30 avril 1704; MC/ET/IX/559
      acte de vente; Dufrou, Olivier
    - Raget (Jacques) Maître lapidaire rue du Harlay § Délaissement, 30 mai 1704; MC/ET/IX/559
      Raget, Jacques
    - Ougnet (Jean) maître cartier rue Neuve des Petits-Champs § Procuration, 6 juin 1704; MC/ET/IX/559
      procuration; Ougnet, Jean
    - Denis (Antoine) maître Cartier rue de Richelieu § Procuration, 6 juin 1704; MC/ET/IX/559
      procuration; Denis, Antoine
    - Delaboisse (Louis) maître Cartier rue Saint-Antoine § Procuration, 6 juin 1704; MC/ET/IX/559
      procuration; Delaboisse, Louis
    - Neuville (Michel) maçon rue des Jean l'Espine § Inventaire, 16 juin 1704; MC/ET/IX/559
      inventaire; Neuville, Michel
    - Namur (Jean) serrurier rue des Charbonniers § Mariage, 29 juin 1704; MC/ET/IX/559
      contrat de mariage; Namur, Jean
    - Apprentissage pour 3 ans, entre Jean-Baptiste Datte, procureur de François Vande, marchand à Lyon, et René Aubin, marchand mercier grossier joaillier, rue Troussevache, au profit de Louis Vande, fils dudit François, logé, nourri, son père le blanchira, moyennant 600 livres., 21 août 1704; MC/ET/IX/559
  - Minutes. 1704, juillet - 1704, décembre, juillet 1704 - décembre 1704; MC/ET/IX/560
    - Rousseau (Pierre) maître maçon rue de la Petite Corroierie § Abandonnement, 9 juillet 1704; MC/ET/IX/560
      Rousseau, Pierre
    - Michault (Jean) maçon à Versailles § Arrêt de compte, 11 juillet 1704; MC/ET/IX/560
      Michault, Jean
    - Colet (Olivier) maître graveur; rue Neuve Notre Dame § Constitution, 14 juillet 1704; MC/ET/IX/560
      constitution de rente; Colet, Olivier
    - Hersant (Christophle) maître coffretier malletier rue Planche-Mibray § Constitution, 15 juillet 1704; MC/ET/IX/560
      Hersant, Christophle
    - Hersant (Christophe) maitre coffretier malletier rue Planche-Mibray § Apprentissage, 22 juillet 1704; MC/ET/IX/560
      contrat d'apprentissage; Hersant, Christophe
    - Peintre et doreur (apprentissage) § Contrat pour 5 ans, entre Jean Brossay, commis aux Aydes, et Jacques Pelletier, maître peintre et doreur, au profit de Louis Brossay, âgé de 18 ans fils dudit Jean-Logé, nourri, blanchi. Moyennant 60 l., 27 juillet 1704; MC/ET/IX/560
      contrat d'apprentissage; Brossay, Jean; Pelletier, Jacques; Brossay, Louis
    - Pelletier (Jacques), maître peintre et doreur, au Petit Pont § apprentissage, 27 juillet 1704; MC/ET/IX/560
      contrat d'apprentissage; Pelletier, Jacques
    - Guérin (Etienne) menuisier à Versailles § Procuration, 9 août 1704; MC/ET/IX/560
      procuration; Guérin, Etienne
    - Verger (Jean) marchand joaillier rue du Harlay § Procuration, 6 octobre 1704; MC/ET/IX/560
      procuration; Verger, Jean
    - Lange (Jean-Baptiste), marchand orfèvre, rue des Joailliers § Constitution, 7 octobre 1704; MC/ET/IX/560
      constitution de rente; Lange, Jean Baptiste
    - Ziegler (Jean Michel) ébéniste; Cloître Saint-Jean de Latran § Procuration, 9 octobre 1704; MC/ET/IX/560
      procuration; Ziegler, Jean Michel
    - Consentement donné par Philippe Jouet, architecte entrepreneur des bâtiments du roi, demeurant rue des Arcis, à Gilles James, dit La Rivière, maître charpentier, demeurant même rue. l'autorisant à recevoir de ses débiteurs la somme de 2.167 livres, soit le solde de 3.667 livres, prix des travaux de charpenterie exécutés par ledit James dans une maison sise rue des Noyers appartenant audit Jouet, diminué de 1.500 livres prêtées par ledit Jouet audit James; ce dernier est autorisé à prendre le montant de sa créance sur les locataires de deux maisons sises l'une rue des Noyers, l'autre rue des Arcis, dont Jouet est propriétaire, et sur le prix (1.600 l.) de travaux faits par ledit Jouet dans une maison sise rue Saint-Médéric appartenant au sieur de Blainville., 24 octobre 1704; MC/ET/IX/560
      Documents du Minutier central concernant l'histoire de l'art (1700-1750), par Mireille Rambaud, tome II [études I à X, soit 2357 actes], Paris, Archives nationales, 1971, p. 99 (instrument de recherche imprimé dématérialisé, certaines notices sont plus détaillées dans la version intégrale accessible en ligne par la rubrique 'Autres instruments de recherche', voir contexte dans le Plan d’orientation général - Notaires de Paris, guides thématiques du Minutier).
    - Ziegler (Jean Michel) ébéniste Cloître Saint-Jean de Latran § Inventaire après décès de .., 25 octobre 1704; MC/ET/IX/560
      inventaire; Ziegler, Jean Michel
    - Lucien (Jacques François), maître menuisier, cloître Saint-Jean de Latran § Inventaire, 25 octobre 1704; MC/ET/IX/560
      inventaire; Lucien, Jacques François
    - Ziegler (Jean Michel) ébéniste Cloître Saint Jean de Latran § Constitution, 6 novembre 1704; MC/ET/IX/560
    - Coret (Etienne) menuisier rue de Braques § Vente, 19 novembre 1704; MC/ET/IX/560
      acte de vente; Coret, Etienne
    - Simon (Jean) maître tourneur en ébène rue Transnonin § Consentement, 27 novembre 1704; MC/ET/IX/560
      Simon, Jean
    - Lempereur (Denis), marchand orfèvre joaillier, cour Neuve de Lamoignon § Obligé, 1er décembre 1704; MC/ET/IX/560
      obligation; Lempereur, Denis
    - Tripart (Claude), marchand orfèvre, quai des Orfèvres § Obligation, 1er décembre 1704; MC/ET/IX/560
      obligation; Tripart, Claude
    - Fané (Jean) maître verrier fayancier rue Saint Denis § bail, 27 décembre 1704; MC/ET/IX/560
      bail; Fané, Jean
    - Vente par Guillaume Blanchard, avocat au parlement, demeurant rue Neuve-Saint-Merri, à Pierre Lemaistre, architecte des bâtiments du roi et de son académie, d'une maison sise rue du Temple, moyennant 4.000 livres., 29 décembre 1704; MC/ET/IX/560
      Documents du Minutier central concernant l'histoire de l'art (1700-1750), par Mireille Rambaud, tome II [études I à X, soit 2357 actes], Paris, Archives nationales, 1971, p. 111 (instrument de recherche imprimé dématérialisé, certaines notices sont plus détaillées dans la version intégrale accessible en ligne par la rubrique 'Autres instruments de recherche', voir contexte dans le Plan d’orientation général - Notaires de Paris, guides thématiques du Minutier).
  - Minutes. 1705, janvier - 1705, mars, janvier 1705 - mars 1705; MC/ET/IX/561
    - Arrêté de compte entre François Durot, huissier priseur au Châtelet, d'une part, Louis Poissant, et Catherine Delatour, sa femme, d'autre part, au terme duquel il apparaît que ledit Durot qui avait fait plusieurs prêts d argent aux époux Poissant, est cependant redevable envers eux de 381 livres 3 sols, pour achever l'extinction de 150 livres de rente qu'il avait constituées au profit de Pierre Delatour, soldat dans la compagnie Du Jardin, du régiment de Brancas, mort à l'hôpital du roi à Anvers, le 27 septembre 1704, et dont sa soeur, ladite dame Poissant, est héritière., 25 janvier 1705; MC/ET/IX/561
    - Duré (Claude), maître peintre, rue Grenier Saint-Lazare § Quittance, 13 mars 1705; MC/ET/IX/561
      quittance; Duré, Claude
    - Fraguier (Nicolas) conseiller du Roi au Parlement § Quittance, 9 mars 1709; MC/ET/IX/561
      quittance
  - Minutes. 1705, avril - 1705, mai, avril 1705 - mai 1705; MC/ET/IX/562
    - Compromis concernant Charles d'Hozier, généalogiste du roi., 1er avril 1705; MC/ET/IX/562
      Histoire littéraire XVIIIe siècle (227 actes), par Claire Béchu, Xenia Pamfilova, v.1970-v.1990 (fichier papier entièrement dématérialisé; voir contexte dans le Plan d’orientation général - Notaires de Paris, guides thématiques du Minutier).
      accord; Hozier, Charles d'
    - Aubin (René) marchand mercier grossier joaillier rue Trousse Vache § Apprentissage, 4 avril 1705; MC/ET/IX/562
      contrat d'apprentissage; Aubin, René
    - Prin (Bernard Pierre), maître peintre et doreur, rue Jean de l'Espine § Constitution, 20 avril 1705; MC/ET/IX/562
      constitution de rente; Prin, Bernard Pierre
    - Huet (Claude) maître menuisier rue Saint-Martin § Mariage de .., 7 mai 1705; MC/ET/IX/562
      contrat de mariage; Huet, Claude
    - Rabaudin (Guillaume), maître menuisier, rue du Coq § Comparution, 7 mai 1705; MC/ET/IX/562
      comparution; Rabaudin, Guillaume
    - Vauban (maréchal de France) hôtel Saint Vincent § bail à maréchal de France Vauban, 9 mai 1705; MC/ET/IX/562
      bail
    - Guibourget (Jean François) ébéniste au Collego des Crassins § Mariage de .., 10 mai 1705; MC/ET/IX/562
      contrat de mariage; Guibourget, Jean François
    - Ziegler (Jean Michel) ébéniste Cloître Saint-Jean de Latran § Mariage de la veuve de..., 10 mai 1705; MC/ET/IX/562
      contrat de mariage; Ziegler, Jean Michel
    - Bridault (Mathieu) marchand joaillier quai des Orfèvres § Constitution, 13 mai 1705; MC/ET/IX/562
      Bridault, Mathieu
    - Tardif (François) maître potier d'étain rue Saint-Martin § Constitution, 16 mai 1705; MC/ET/IX/562
      constitution de rente; Tardif, François
    - Oppenardt (Alexandre Jean) ébéniste du Roi rue Champfleury § bail, 22 mai 1705; MC/ET/IX/562
      bail; Oppenardt, Alexandre Jean
    - Inventaire après décès de Marie-Felice de Gourdon de Genouillac de Valliac, dressé à son domicile, rue du Séjour, à la requête de son époux, Gaspard Le Secq, chevalier, comte de Montaut, marquis de La Mothe-Saint-Heraye, premier baron d'Armagnac., 25 mai 1705; MC/ET/IX/562
      L'Arche de Noé, 2 pièces, 8 aunes de cours sur 2 2/3 ... 250 l.
      Le Déluge, 3 pièces, 14 à 15 aunes de cours ... 300 l.
      Documents du Minutier central concernant l'histoire de l'art (1700-1750), par Mireille Rambaud, tome II [études I à X, soit 2357 actes], Paris, Archives nationales, 1971, p. 1058 (instrument de recherche imprimé dématérialisé, certaines notices sont plus détaillées dans la version intégrale accessible en ligne par la rubrique 'Autres instruments de recherche', voir contexte dans le Plan d’orientation général - Notaires de Paris, guides thématiques du Minutier).
    - Sentence arbitrale déposée, entre Charles d'Hozier, généalogiste du roi, et monsieur Rossignol de Lanzelière., 29 mai 1705; MC/ET/IX/562
      décision; dépôt de pièces; Hozier, Charles d'; Rossignol de Lanzelière (?)